# 请教一下关于递延所得税的问题。

提问人：cyberfox170 时间：2016-12-01 16:10:48
以公允价值计量的投资性房地产增值部分计入其他综合收益，随后要做： 借：其他综合收益 贷：递延所得税负债所谓递延所得税说的是未来多缴税或者少缴税，对方科目是所得税费用，这种情况对于递延所得税一词可以说是名副其实；然而上边这种情况并没有影响损益当然也不影响所得税，对方科目对着其他综合收益还是要这样做一笔，想请教一下陈版主，这样做其中有什么道理呢？谢谢。。。

回答人：chenyiwei
以公允价值计量的投资性房地产增值部分计入其他综合收益？ 不过你的问题倒是适用于可供出售金融资产的公允价值变动对应的递延所得税。此类递延所得税增减变动计入其他综合收益的主要考虑是配比原则，即与导致该递延所得税资产／负债确认的项目在利润和其他综合收益之间的归属保持一致。